【裁判字號】    89,交訴,42
【裁判日期】    890531
【裁判案由】    殺人未遂
【裁判全文】
臺灣臺中地方法院刑事判決                          八十九年度交訴字第四二號
    公  訴  人  臺灣台中地方法院檢察署檢察官
    被      告  甲○○
右列被告因公共危險等案件，經檢察官提起公訴 (八十九年度偵字第三一九號），
本院判決如左：
    主  文
甲○○服用酒類，不能安全駕駛動力交通工具而駕駛，處有期徒刑貳月；又駕駛動力
交通工具肇事，致人傷害而逃逸，處有期徒刑陸月。應執行有期徒刑柒月，緩刑參年
。
其餘被訴過失傷害部分，公訴不受理。
    事  實
一、甲○○於民國八十九年二月十七日下午七時許，在台中市○區○○○路一段「新
    天地餐廳」內，與友人飲用高梁酒、威士忌等酒類多杯後，已呈酒醉達不能安全
    駕駛動力交通工具程度，猶於同日下午九時三十分許，駕駛車牌號碼ＯＥ─七四
    ００號自用小客貨車，沿台中縣太平市○○○路往太原北路方向行駛，途經旱溪
    東路一段五五二巷口金豆高爾夫球場旁，本應注意汽車在同一車道行駛時，除擬
    超越前車外，後車與前車之間應保持隨時可以煞停之距離；汽車行駛時，駕駛人
    應注意車前狀況，並隨時採取必要之安全措施；及汽車駕駛人飲酒後其吐氣所含
    酒精成份超過每公升○‧二五毫克以上者，不得駕車，而依當時情形，並無不能
    注意之情事，竟疏未注意其同向前方適有乙○○背其小孩，騎乘車號ＬＨＨ─二
    七九號機車直行，使乙○○人車倒地，受有左腳踝擦傷及右手肘擦傷等傷害（過
    失傷害部分業據撤回告訴）。乙○○因背有小孩，且當時車輛很多，感覺很危險
    ，於機車倒地後即往路旁跑，詎甲○○駕駛上開動力交通工具肇事，致乙○○受
    傷，竟未停車察看施救，反另行起意駕車逃逸，並因情急，打錯排檔，先到車後
    再往前行駛，致將倒地於其車前之機車往前推移三七˙七公尺，迄至前方路口，
    適為紅燈及其他汽車暫停等候綠燈擋住其去路始煞停，並經路人攔下報警處理，
    經警以呼氣測試甲○○之酒精濃度值達每公升０、七六毫克。
二、案經被害人乙○○告訴及台中縣警察局霧峰分局報請台灣台中地方法院檢察署檢
    察官偵查起訴。
    理  由
一、訊據被告甲○○對於在右揭時、地飲酒後駕車肇事致被害人乙○○受傷之事實固
    坦承不諱，惟矢口否認有肇事逃逸，辯稱：當時酒醉意識不清，對事故之發生無
    印象，其係誤打倒車檔才會先倒退再前進，並無肇事逃逸之犯意云云。經查，被
    告酒後駕車肇事致被害人受傷之事實，業據被告坦承不諱，並有道路交通事故調
    查表、舉發違反道路交通管理事件通知單、酒精濃度測試單、查獲後測試觀察職
    務報告、診斷證明書等件附卷可稽。又被告肇事後便下車破口大罵、身體搖晃不
    定、站不穩、精神意識模糊不清、胡言亂語等情，亦分別經告訴人乙○○及現場
    目擊證人洪家興於警訊中指陳明確，是被告飲酒後，已達不能安全駕駛動力交通
    工具之程度，至為顯然。是被告自白部分與事實相符。次，被告雖辯稱其未肇事
    逃逸云云，然查，被告於追撞告訴人機車後，有踩煞車停下，往後到車二、三公
    尺，幾乎撞上後面車輛，再往前開，卡到告訴人機車，將該機車往前推二、三十
    公尺（經警測繪結果為三七˙七公尺），現場是夜市有很多人幫忙將被告攔下，
    被告才被拉下車等情，業據告訴人於本院指述綦詳，另現場目擊證人洪嘉興於警
    、偵訊中亦均證稱：我與朋友至旱溪路一段逛夜市，在發生地發現一部白色箱型
    車，撞到一部紅色機車倒地後，女騎士（前背有嬰兒）馬上跑到路旁，白色汽車
    稍微倒車，然後有往前衝撞機車，並將機車一直往前推行三七˙七公尺（警方測
    量結果），直到快接近中山路四段因紅燈且有其他汽車擋住，白色箱型車才停下
    ，這時有一名男子將白色汽車駕駛叫下來，然後警察即到場處理等語，是據告訴
    人及證人洪家興所言，被告僅係稍微倒車，旋即往前行駛，則被告辯稱誤打倒車
    檔應可採信。又被告應知悉本件車禍事故之發生，並畏罪逃逸，惟因誤打倒車檔
    致先後退再前進，致於逃逸之際，衝撞告訴人倒地之機車，並推行三七˙七公尺
    遠，始因前路口紅燈及其他等候紅燈之車輛擋住去路，而停車經人攔下，蓋被告
    若非肇事逃逸，於其所稱誤打倒車檔車輛倒退後，即得煞停下車查看，焉有再繼
    續往前行駛之理，是其所辯未肇事逃逸云云，顯係卸責之詞，不足採信。綜上，
    被告應確有酒後駕車致人受傷逃逸之事實，其事證明確，被告犯行堪以認定，依
    法論科。
二、核被告所為，係犯刑法第一百八十五條之三服用酒類致無法安全駕駛動力交通工
    具罪、同法第一百八十五條之四肇事逃逸罪；公訴意旨雖認被告肇事後倒車後，
    再踩油門將告訴人騎乘之機車往前推移三七˙七公尺，棄置前方路口因紅燈及其
    他車輛停車等候紅燈始煞停，而告訴人經追撞後即時閃躲至路旁，倖免於難，認
    被告涉犯刑法第二百七十一條第二項殺人未遂犯行云云。然查，告訴人於機車倒
    地後，因覺路上車輛多有危險，旋即閃避至路旁，又被告肇事後停車，即稍微倒
    車又往前衝撞機車，並將機車往前推行等情，業據論證如前。又機車倒地位置在
    被告駕駛車輛之正前方，告訴人於機車倒地後旋即閃躲至路旁，並非見被告衝撞
    過來始閃避，亦經告訴人於本院審理時陳明，是被告倘有以車輛衝撞殺害告訴人
    之犯意，當應往閃躲至路旁之告訴人衝撞，而無繼續就遺置現場之機車加以衝撞
    之理，被告應係肇事後逃逸而衝撞告訴人機車。是公訴人認被告涉犯刑法第二百
    七十一條第二項殺人未遂犯行，容有誤會，惟起訴之基本事實相同，爰依法變更
    起訴法條，合先敘明。被告所犯上開二罪間，犯意各別，行為互殊，應予分論併
    罰。爰審酌被告過失之程度、所生危害、已與被害人達成和解，有和解書一份附
    卷可憑，及坦承部分犯行之犯後態度等一切情狀，量處如主文所示之刑，並定其
    應執行刑。末查，被告前未曾受有期徒刑以上刑之宣告，有台灣台中地方法院檢
    察署刑案資料查註紀錄表及台灣高等法院被告全國前案紀錄表各一份附卷可按，
    其因一時失察，致罹刑典，事後深具悔意，且已與被害人和解賠償損害，經此刑
    之宣告後，應知戒慎而無再犯之虞，本院因認其所宣告之刑以暫不執行為適當，
    併予宣告緩刑三年，用啟自新。
三、按告訴乃論之罪，告訴人於第一審辯論終結前得撤回其告訴，又告訴經撤回者，
    應諭知不受理之判決，刑事訴訟法第二百三十八條第一項及第三百零三條第三款
    定有明文。查，本件告訴人乙○○告訴被告甲○○過失傷害部分，起訴書認係犯
    刑法第二百八十四條第一項前段過失傷害罪，依同法第二百八十七條之規定，須
    告訴乃論。茲據告訴人當庭撤回傷害部分之告訴，有本院八十九年五月十五日審
    判筆錄可稽，揆諸上開說明，本件被訴傷害部分應逕為諭知不受理之判決。
據上論斷，應依刑事訴訟法第二百九十九條第一項前段，第三百條、第三百零三條第
三款，刑法第一百八十五條之三、第一百八十五條之四、第五十一條第五款、第七十
四條第一款，判決如主文。
中      華      民      國    八十九    年      五      月    三十一    日
                                   台灣台中地方法院交通法庭
                                       法  官    陳  淑  芳
右正本證明與原本無異。
如不服本判決，應於判決送達後十日內向本院提出上訴狀，上訴於臺灣高等法院臺中
分院( 須附繕本 )。
                                          書記官
中    華    民    國      八十九      年       六      月     一    日
刑法第一百八十五條之三：服用毒品、麻醉藥品、酒類或其他相類之物，不能安全駕
力交通工具而駕駛者，處一年以下有期徒刑、拘役或三萬元以下罰金。
刑法第一百八十五條之四：駕駛動力交通工具肇事，致人死傷而逃逸者，處六月以上
以下有期徒刑。
刑法第二百八十四條第一項：因過失傷害人者，處六月以下有期徒刑、拘役或五百元
罰金。致重傷者，處一年以下有期徒刑、拘役或五百元以下罰金。


司法院資訊處製作；財團法人民間司法改革基金會備份。
